臺灣高等法院民事裁定　　　　　　　　　 96年度抗字第396號
抗　告　人　丁○○　　台北市○○區○○路22巷27號1樓
上列抗告人因與相對人甲○等間請求清償借款事件，聲請訴訟救
助，對於中華民國96年2月2日臺灣板橋地方法院96年度救字第14
號所為裁定，提起抗告，本院裁定如下：
    主      文
原裁定廢棄。
准予抗告人訴訟救助。
聲請及抗告訴訟費用由相對人甲○、丙○○、乙○○連帶負擔。
    理      由
一、按當事人無資力支出訴訟費用者，法院應依聲請，以裁定准
    予訴訟救助。無資力支出訴訟費用之事由，應釋明之，民事
    訴訟法第107條及第109條第２項定有明文。再按財團法人法
    律扶助基金會（下稱法扶會）准予法律扶助之無資力者，於
    訴訟程序中，向法院聲請訴訟救助時，應准予訴訟救助。但
    如有不符法律扶助事實之證明者，不在此限；本法所稱無資
    力者，係指符合社會救助法之低收入戶或其每月可處分之收
    入及可處分之資產低於一定標準者，前項所稱一定標準之認
    定辦法，由基金會定之。法律扶助法第62條、第３條規定甚
    明。又，法律扶助法第３條所稱每月可處分之收入及可處分
    之資產低於一定標準者，係指符合下列標準之一者：(一)申請
    人為單身戶，住所地於台北市之申請人其每月可處分之收入
    未超過新台幣（下同）28,000元者；(二)申請人非單身戶，以
    其住所地單身戶之標準，其應計算之家庭人口自第三人起，
    每增加一人，則全家每月可處分之總收入即增加10,000元為
    其計算標準。且其應計算之家庭人口數為３人，可處分資產
    在500,000元以下，自第4人起，平均每人可處分資產在150,
    000 元以下者，財團法人法律扶助基金會受法律扶助者無資
    力認定標準第3條亦定有明文。
二、抗告人於原法院聲請意旨略以：抗告人因家境窘困，無力支
    出訴訟費用，業向法扶會申請法律扶助，符合法律扶助法第
    14條第3 款規定獲准，爰依民事訴訟法第107、109條規定聲
    請訴訟救助等語。
三、按法扶會准予法律扶助之無資力者，於訴訟程序中，向法院
    聲請訴訟救助時，除有證據證明不符法律扶助事實者外，原
    則上應准訴訟救助，已如前述。本件法扶會已准予法律扶助
    ，有法扶會專用委任狀、審查表、法扶律師接案通知書可證
    （見原審卷第4頁、7頁、8頁）。抗告人 94年全年收入計：
    薪資所得135,312元 、營利所得71,406元、利息所得17,607
    元、獎金給予5,478元，總計229,803元，有稅務電子閘門財
    產所得調件明細表可證（見原法院卷第11頁至13頁）。每月
    之平均收入為19,150 元（229,803÷12，元以下四捨五入）
    。抗告人每月之收入低於38,000元，屬法律扶助法所認定之
    無資力者，有審查表可按。揆諸前開說明，應准予訴訟救助
    。原審駁回訴訟救助之聲請，尚有未洽，抗告意旨指摘原裁
    定不當，求予廢棄，為有理由。
四、據上論結，本件抗告為有理由，爰裁定如主文。
中　　華　　民　　國　　96　　年　　3　　月　　23 　　日
                    民事第十一庭
                    　審判長法  官　鄭雅萍
                      　    法  官  薛中興
                        　  法  官  林恩山
正本係照原本作成。
本裁定除以適用法規顯有錯誤為理由，並經本院許可外，不得再
抗告。如提起再抗告，應於收受後10日內委任律師為訴訟代理人
向本院提出再抗告狀。並繳納再抗告費新台幣１千元。
中　　華　　民　　國　　96　　年　　3 　　月　　27　　日
　　　　　　　　　　　　　　書記官　周淑靜
